臺灣新北地方法院刑事判決
111年度審易字第711號
公  訴  人  臺灣新北地方檢察署檢察官
被      告  鄒文宗




上列被告因竊盜案件，經檢察官提起公訴（110年度偵字第45575
號），被告於本院準備程序中就被訴事實為有罪之陳述，經告知
簡式審判程序之旨，並聽取當事人之意見後，經本院裁定行簡式
審判程序，判決如下：
    主  文
鄒文宗犯攜帶兇器竊盜罪，處有期徒刑柒月。未扣案之犯罪所得
新臺幣貳萬元沒收，於全部或一部不能沒收或不宜執行沒收時，
追徵其價額。
    事  實
一、鄒文宗意圖為自己不法所有，基於竊盜之犯意，於民國110
    年4月20日3時4分許，在新北市○○區○○路0段000號夾娃娃機
    店內，持客觀上足以對人之生命、身體、安全構成威脅，可
    供兇器使用之一字起子及水管鉗各1支作為工具（均未扣案
    ），先將屬於該店經營者杜冠穎所有、擺放在上址店內之兌
    幣機1臺撬開（毀損部分未據告訴），進而竊取該兌幣機內
    之現金約新臺幣（下同）2萬元，得手後即逃離現場。嗣經
    杜冠穎發覺遭竊報警處理，經警調閱監視器畫面，始循線查
    悉上情。
二、案經杜冠穎訴由新北市政府警察局中和分局報告臺灣新北地
    方檢察署檢察官偵查起訴。
　　理  由
一、查本案被告鄒文宗所犯係死刑、無期徒刑、最輕本刑為3年
    以上有期徒刑以外之罪，且非高等法院管轄第一審之案件，
    其於準備程序中就前揭被訴事實為有罪之陳述，經本院告知
    簡式審判程序之旨，並聽取公訴人、被告之意見後，經裁定
    進行簡式審判程序審理，則本案證據之調查，依刑事訴訟法
    第273條之2規定，自不受同法第159條第1項、第161條之2、
    第161條之3、第163條之1及第164條至第170條規定之限制，
    合先敘明。
二、前揭犯罪事實，業據被告於警詢、偵查、本院準備程序及審
    理時均坦承不諱，核與證人即告訴人杜冠穎於警詢時證述之
    情節相符（見偵字卷第13至15頁），並有現場暨監視器錄影
    畫面翻拍照片共14張、車輛詳細資料報表1件等附卷可稽（
    見偵字卷第21至27頁、第29頁），足認被告上開任意性自白
    與事實相符，堪以採信。本案事證明確，被告犯行洵堪認定
    ，應依法論科。　　
三、論罪科刑：
(一)罪名：
 1、刑法第321條第1項第3款之攜帶兇器竊盜罪，係以行為人攜
    帶兇器竊盜為其加重條件，此所謂兇器，其種類並無限制，
    凡客觀上足對人之生命、身體、安全構成威脅，具有危險性
    之兇器均屬之，且祇須行竊時攜帶此種具有危險性之兇器為
    已足，並不以攜帶之初有行兇之意圖為必要，且該兇器不必
    原屬行竊者本人所有，亦不以自他處攜至行竊處所為必要，
    縱在行竊場所隨手拾取應用，其有使人受傷之危險既無二致
    ，自仍應屬攜帶兇器之範疇（最高法院79年台上字第5253號
    判例、90年度台上字第1261號判決意旨參照）。查，被告為
    本件竊盜犯行時所使用之一字起子及水管鉗各1支，雖未在
    本案中查扣，惟其既能撬開兌幣機，應屬鋒利之器械，如以
    之攻擊人體，足以造成相當之傷害，是可認該等物件客觀上
    可對人之生命、身體、安全構成威脅，具有危險性，而屬刑
    法第321條第1項第3款所稱之兇器。　　
 2、是核被告所為，係犯刑法第321條第1項第3款之攜帶兇器竊
　  盜罪。　　
(二)被告構成累犯之事實及應加重其刑之事項，均應由檢察官主
    張並具體指出證明之方法後，經法院踐行調查、辯論程序，
    方得作為論以累犯及是否加重其刑之裁判基礎（最高法院刑
    事大法庭110年度台上大字第5660號裁定意旨參照）。查，
    本案檢察官就被告是否構成累犯之事實及應否加重其刑之相
    關事項，均未主張及具體指出證明方法，揆諸上開說明，本
    院自無從加以審究。然基於累犯資料本來即可以在刑法第57
    條第5款「犯罪行為人之品行」中予以負面評價，自仍得就
    被告可能構成累犯之前科、素行資料，列為刑法第57條第5
    款所定「犯罪行為人之品行」之審酌事項。於此情形，該可
    能構成累犯之前科、素行資料即可列為量刑審酌事由，對被
    告所應負擔之罪責予以充分評價（最高法院110年度台上大
    字第5660號裁定意旨參照），附此敘明。
(三)量刑：
    爰審酌被告正值壯年，非無謀生能力，不思以正途獲取所需
　　，反恣意以上開方法竊取他人財物，且其前有因不能安全駕
    駛公共危險、竊盜、違反毒品危害防制條例等案件經法院判
    處罪刑及執行之紀錄，有臺灣高等法院被告前案紀錄表在卷
    可查，素行非佳，再犯本案攜帶兇器竊盜罪，顯見其不知悔
    悟，毫無尊重他人財產權之觀念，所為影響社會治安，其犯
    罪之動機、目的、手段均無可取；兼衡其所竊取之款項金額
    、告訴人所受損失之程度，並參以其國中畢業之智識程度（
    見本院卷附之被告個人戶籍資料查詢結果）、於審理時自陳
    之家庭生活狀況（見本院簡式審判筆錄第4頁），及犯後自
    始坦承犯行，惟未能與告訴人達成和解賠償損害之態度等一
    切情狀，量處如主文所示之刑。　　
四、沒收：
(一)按犯罪所得，屬於犯罪行為人者，沒收之；前2項之沒收，
    於全部或一部不能沒收或不宜執行沒收時，追徵其價額，刑
    法第38條之1第1項前段、第3項定有明文。查：本件被告所
    竊得之現金2萬元，未據扣案，亦未實際合法發還告訴人，
    爰依刑法第38條之1第1項前段、第3項之規定宣告沒收，於
    全部或一部不能沒收或不宜執行沒收時，追徵其價額。　　
(二)至被告持以遂行竊盜犯行所用之一字起子及水管鉗各1支，
    未據扣案，亦非屬違禁物或依法應沒收之物，而被告於警詢
    、偵查及本院審理時均一致供稱：我係於先前在桃園砂石車
    場工作時，自砂石車上拿取上開工具，都是老闆所有之物等
    語，且無證據證明上開工具為被告所有，爰不予宣告沒收或
    追徵，附此敘明。　　　
據上論斷，應依刑事訴訟法第273條之1第1項、第299條第1項前
段，刑法第321條第1項第3款、第38條之1第1項前段、第3項，刑
法施行法第1條之1第1項，判決如主文。
本案經檢察官黃筵銘提起公訴，檢察官高智美到庭執行職務。
中　　華　　民　　國　　111 　年　　6 　　月　　8 　　日
                  刑事第二十五庭  法  官  白光華
以上正本證明與原本無異。　　　　　　　　　
如不服本判決，應於判決送達後20日內敘明上訴理由，向本院提
出上訴狀 (應附繕本) ，上訴於臺灣高等法院。其未敘述上訴理
由者，應於上訴期間屆滿後20日內向本院補提理由書「切勿逕送
上級法院」。
                                  書記官  楊貽婷
中　　華　　民　　國　　111 　年　　6 　　月　　8 　　日
附錄本案論罪科刑所引法條：
中華民國刑法第321條
犯前條第一項、第二項之罪而有下列情形之一者，處6 月以上5
年以下有期徒刑，得併科50萬元以下罰金：
一、侵入住宅或有人居住之建築物、船艦或隱匿其內而犯之。
二、毀越門窗、牆垣或其他安全設備而犯之。
三、攜帶兇器而犯之。
四、結夥三人以上而犯之。
五、乘火災、水災或其他災害之際而犯之。
六、在車站、港埠、航空站或其他供水、陸、空公眾運輸之舟、
    車、航空機內而犯之。
前項之未遂犯罰之。